【裁判字號】    95,訴,1042
【裁判日期】    950529
【裁判案由】    毒品危害防制條例
【裁判全文】
臺灣板橋地方法院刑事判決              95年度訴字第1042號
公  訴  人  臺灣板橋地方法院檢察署檢察官
被      告  甲○○
上列被告因違反毒品危害防制條例案件，經檢察官提起公訴〔９
５年度毒偵字第１３１２號〕，暨移請併案審理〔９５毒偵字第
２５２０號〕。本院合議庭評決由受命法官獨任進行簡式審判程
序，茲院判決如下：
    主  文
甲○○連續施用第壹級毒品，累犯，處有期徒刑捌月，扣案如附
表壹編號一所示第壹級毒品，沒收銷燬之，附表壹編號二、三、
四、五、六、七、八所示物品，均沒收；又施用第貳級毒品，累
犯，處有期徒刑肆月；應執行有期徒刑壹拾月，扣案如附表壹編
號一所示第壹級毒品，沒收銷燬之，附表壹編號二、三、四、五
、六、七、八所示物品，均沒收。
    事  實
壹、甲○○前於〔一〕民國〔下同〕８８年間，因侵占案〔臺灣
    板橋地方法院檢察署８８年度偵字第２２７３２號〕，經臺
    灣高等法院判處有期徒刑柒月，確定後於９０年５月３１日
    執行完畢。〔二〕８９年間因施用毒品案〔臺灣板橋地方法
    院檢察署８９年度毒偵字第４７６５號〕，經依本院裁定送
    勒戒處所觀察、勒戒後，認無繼續施用傾向，於８９年８月
    ２９日出勒戒所，復經臺灣板橋地方法院檢察署檢察官以８
    ９年度毒偵字第４７６５號處分不起訴確定。〔三〕９１年
    間，因施用毒品案〔臺灣板橋地方法院檢察署９１年度毒偵
    字第４０６９號〕，經依本院裁定送勒戒處所觀察、勒戒後
    ，認無繼續施用傾向，於９２年４月１１日出勒戒所，復經
    臺灣板橋地方法院檢察署檢察官以９１年度毒偵字第４０６
    ９號處分不起訴確定。〔四〕９１年間，因偽造文書、贓物
    案〔臺灣板橋地方法院檢察署９１年度偵字第２２１８８號
    〕，經本院依序判處「有期徒刑參月，如易科罰金，以參佰
    元折算壹日。」、「有期徒刑參月，如易科罰金，以參佰元
    折算壹日。」確定。〔五〕９２年間另因竊盜案件〔臺灣板
    橋地方法院檢察署９２年度偵字第６６５號〕，經本院判處
    有期徒刑肆月，如易科罰金以參佰元折算壹日確定。〔六〕
    上列〔四〕〔五〕所定有期徒刑並經本院更定執行刑為有期
    徒刑柒月確定，嗣於９４年７月２８日執行完畢。
貳、甲○○未見悔悟，於事實欄壹─〔三〕所示觀察、勒戒執行
    完畢釋放後，伍年內，復〔一〕基於施用第壹級毒品海洛因
    之概括犯意，自９５年１月１５日早上某時起，至９５年３
    月２２日經警採集尿液檢體回溯２６小時內某時止，先後在
    臺北縣蘆洲市○○街８２號１０樓之居所等地，連續施用海
    洛因多次。〔二〕基於施用第貳級毒品安非他命之犯意，於
    ９５年１月１５日晚上１１時３５分為警採尿回溯９６小時
    內之某時許，在不詳處所以不詳方式施用安非他命壹次。
參、嗣先後於〔一〕９５年１月１５日晚上８時許，在臺北縣蘆
    洲市○○街與永康街口，經警查獲，並扣得附表壹編號一所
    示第壹級毒品、編號二、三、四所示甲○○所有供其施用第
    壹級毒品所用之物。〔二〕９５年３月２２日下午５時３５
    分，在臺北縣蘆洲市○○街１７４號前，經警查獲，並扣得
    附表壹編號五、六、七、八所示甲○○所有供其施用第壹級
    毒品所用之物。
肆、案經臺北縣政府警察局蘆洲分局報告臺灣板橋地方法院檢察
    署檢察官偵查起訴。
    理  由
壹、上揭事實，業據被告坦承不諱〔參見本院準備程序筆錄、簡
    式審判筆錄〕，被告到案後，經警採集尿液檢體，送驗後檢
    出安非他命陽性反應暨海洛因代謝物嗎啡陽性反應者，有臺
    灣檢驗科技股份有限公司出具之濫用藥物尿液檢驗報告、臺
    北縣政府警察局蘆洲分局偵辦毒品案件尿液代號對照表〔附
    臺灣板橋地方法院檢察署９５年度毒偵字第１３１２號卷第
    ２１頁、第44頁〕足稽，檢出海洛因代謝物嗎啡陽性反應者
    ，有臺灣檢驗科技股份有限公司出具之濫用藥物尿液檢驗報
    告、臺北市政府警察局偵辦毒品案件尿液檢體委驗單〔附９
    ５年度毒偵字第２５２０號卷第５１頁、第５３頁〕足稽。
    扣案如附表編號一所示物品，確係第壹級毒品海洛因，此有
    法務部調查局調科壹字第０６００１１２５０號鑑定通知書
    一紙可按〔附９５年度毒偵字第１３１２號卷第４９頁〕。
    復有〔一〕扣案如附表壹所示物品。〔二〕臺灣高等法院被
    告前案紀錄表足佐，堪認被告自日情節，與事實相符，足為
    認定上揭事實之依據；本件事證明確，被告之上列犯行，堪
    予認定。
貳、核被告所為，係犯毒品危害防制條例第１０條第１項之施用
    第壹級毒品罪、同條第２項之施用第貳級毒品罪。其因施用
    而持有第壹級毒品海洛因、第貳級毒品安非他命之低度行為
    ，依序為施用第壹級毒品、施用第貳級毒品之高度行為所吸
    收，均不另論罪；被告先後多次施用第壹級毒品犯行，時間
    緊接、犯罪構成要件相同，顯係基於概括犯意反覆為之，依
    連續犯之規定，論以壹罪，並加重其刑。被告所為如事實欄
    貳─〔一〕所示施用第壹級毒品犯行，逾起訴書所訴『自９
    ５年１月間某日起，至９５年１月１５日２３時３５分，為
    警採尿回溯前２６小時內之某時許止，連續施用第貳級毒品
    海洛因』部份，起訴書雖未敘及，惟與起訴部份，有連續犯
    之裁判上一罪之關係，為起訴效力所及，本院自得併予審究
    ；所犯上開貳罪，犯意各別，構成要件互殊，應分論併罰；
    被告前曾犯事實欄壹之〔一〕〔四〕〔五〕所示之罪，經法
    院判處徒刑確定，嗣先後於『９０年５月３１日』、『９４
    年７月２８日』執行完畢，此有臺灣高等法院被告前案紀錄
    表在卷足參，伍年之內，再犯有期徒刑以上之本罪，依累犯
    之規定，就其施用第壹級毒品犯行遞加重其刑，就其施用第
    貳級毒品犯行，加重其刑；爰審酌被告犯罪之動機、目的、
    手段、犯罪所生之損害，暨犯罪後態度等一切情狀，量處如
    主文所示之刑，並定其應執行之刑。
參、扣案如附表壹編號一所示海洛因，係查獲之毒品，依法諭知
    沒收銷燬之，附表壹所示其餘物品，係被告所有供其施用第
    壹級毒品所用之物，併依法諭知沒收；扣案如附表貳編號二
    所示「疑似『海洛因』」，無積確切之事證足認係毒品海洛
    因，且被告另涉『販賣毒品』犯行，現由公訴人偵查中〔參
    見９５年度毒偵字第２５２０號卷第３６頁〕，或需該「疑
    似『海洛因』」充證據方法，爰不併於本案諭知沒收銷燬或
    沒收。另扣案如附表貳所示其餘物品，非違禁物，復無積極
    證據足證被告供其犯本罪所用之物，爰不為沒收之諭知。
據上論斷，應依刑事訴訟法第２７３條之１第１項、第２９９條
第１項前段，毒品危害防制條例第１０條第１項、第２項、第１
８條第１項前段，刑法第１１條前段、第５６條、第４７條、第
５１條第５款、第３８條第１項第２款，判決如主文。
本案經檢察官蔡元仕到庭執行職務。
中    華    民    國    95    年    5     月    29    日
                  刑事第一庭  法  官    陳福來
以上正本證明與原本無異。
如不服本判決應於送達後10日內向本院提出上訴狀。
                              書記官    林兆嘉
中    華    民    國    95    年    5     月    29    日
附錄本案論罪科刑法條全文：
毒品危害防制條例第十條：
施用第一級毒品者，處六月以上五年以下有期徒刑。
施用第二級毒品者，處三年以下有期徒刑。
附表壹：
┌──┬───────┬──────┬─────────┐
│編號│  品    名    │  數  量    │    備    註      │
├──┼───────┼──────┼─────────┤
│一  │海洛因        │壹包〔淨重壹│95年毒偵字1312號扣│
│    │              │點壹壹公克，│案                │
│    │              │空包裝重零點│                  │
│    │              │參伍公克〕  │                  │
├──┼───────┼──────┤                  │
│二  │毒品注射針筒  │壹支        │                  │
├──┼───────┼──────┤                  │
│三  │毒品分裝塑膠吸│壹支        │                  │
│    │管            │            │                  │
├──┼───────┼──────┤                  │
│四  │毒品分裝塑膠袋│拾參個      │                  │
├──┼───────┼──────┼─────────┤
│五  │空塑膠夾鏈袋  │貳包        │95年毒偵字2520號扣│
├──┼───────┼──────┤案                │
│六  │注射針筒      │壹支        │                  │
├──┼───────┼──────┤                  │
│七  │分裝勺        │壹支        │                  │
├──┼───────┼──────┤                  │
│八  │止血帶        │壹條        │                  │
└──┴───────┴──────┴─────────┘
附表貳：
┌──┬───────┬──────┬─────────┐
│編號│  品    名    │  數  量    │    備    註      │
├──┼───────┼──────┼─────────┤
│一  │電子磅秤      │壹臺        │95年毒偵字1312號扣│
│    │              │            │案                │
├──┼───────┼──────┼─────────┤
│二  │疑似『海洛因』│貳罐        │95年毒偵字2520號扣│
├──┼───────┼──────┤案                │
│三  │研磨機        │壹臺        │                  │
├──┼───────┼──────┤                  │
│四  │行動電話      │貳具        │                  │
├──┼───────┼──────┤                  │
│五  │新臺幣壹仟元  │壹張        │                  │
└──┴───────┴──────┴─────────┘


司法院資訊處製作；財團法人民間司法改革基金會備份。
